【裁判字號】    97,上訴,2655
【裁判日期】    971119
【裁判案由】    違反毒品危害防制條例
【裁判全文】
臺灣高等法院臺中分院刑事判決        97年度上訴字第2655號
上  訴  人
即  被  告  乙○○
                      弄3號
上列上訴人因違反毒品危害防制條例案件，不服臺灣彰化地方法
院97年度訴字第2215號中華民國97年9月2日第一審判決（起訴案
號：臺灣彰化地方法院檢察署97年度毒偵字第2532號），提起上
訴，本院判決如下：
    主  文
上訴駁回。
    事實及理由
一、本案經本院審理結果，認第一審判決認事用法及量刑均無不
    當，應予維持，並引用第一審判決書記載之犯罪事實、證據
    及理由（如附件）。
二、上訴人即被告乙○○（下稱被告）上訴狀上訴意旨僅謂：本
    案其遇警盤查即主動交出身上持有之海洛因 1包，應構成自
    首等語。惟按自首以對於未發覺之罪投案而受裁判為要件，
    如案已發覺，則被告縱有投案陳述自己犯罪之事實，亦祇可
    謂為自白，不能認為自首（最高法院 26年上字第484號判例
    可參），復按刑法第62條所謂發覺，並非以有偵查犯罪權之
    機關或人員確知其人犯罪無誤為必要，有確切之根據得為合
    理之可疑，而對犯罪行為人發生嫌疑時，即得謂為已發覺（
    最高法院 72年台上字第641號判例意旨參照）。經查證人即
    查獲被告之警員甲○○於本院審理時到庭證稱：「當時被告
    乙○○騎機車載一個朋友，我們發現他們行跡可疑而盤查，
    他們拿證件出來，我們從攜帶的小電腦，知道他們是毒品列
    管人口，再從我們平常辦吸毒案子的經驗來看，他們的臉一
    看就可以知道是吸毒面黃肌瘦的臉，被告朋友坐後座先下車
    ，拿出注射針筒及食鹽水出來，接著被告也自己拿毒品出來
    ，在被告該朋友拿出注射針筒及食鹽水出來時，我們就懷疑
    他們兩人都有吸毒，在對被告完成採尿程序後，作筆錄的時
    候問被告，他才說他有施用海洛因。」等語，可知被告固主
    動拿出海洛因 1包交予警方，惟在交出毒品前，警方即自電
    腦資料知悉被告係施用毒品列管人口，且警方由被告之臉色
    及被告朋友拿出注射針筒及食鹽水時，業已懷疑被告有施用
    毒品情形，被告於警方懷疑其有施用毒品情形始交付毒品海
    洛因 1包，與自首係以對於未發覺之罪投案而受裁判之要件
    不合，是被告主張其構成自首，尚非可採。因此被告上訴並
    無理由，應予駁回。
三、被告經合法傳喚，無正當理由不到庭，爰不待其陳述逕行判
    決。
據上論結，應依刑事訴訟法第 368條、第371條、第373條，判決
如主文。
本案經檢察官丙○○到庭執行職務。
中    華    民    國    97    年    11    月    19    日
            刑事第八庭  審判長法  官  羅  得  村
                              法  官  劉  榮  服
                              法  官  張  靜  琪
以上正本證明與原本無異。
如不服本判決應於收受送達後十日內向本院提出上訴書狀，其未
敘述上訴之理由者，並得於提起上訴後十日內向本院補提理由書
（均須按他造當事人之人數附繕本）「切勿逕送上級法院」。
                              書記官  陳  俞  豪
中    華    民    國    97    年    11    月    19    日


司法院資訊處製作；財團法人民間司法改革基金會備份。
